【裁判字號】    90,易,1009
【裁判日期】    900409
【裁判案由】    竊盜
【裁判全文】
臺灣板橋地方法院刑事判決                        九十年度易字第一○○九號
    公  訴  人  臺灣板橋地方法院檢察署檢察官
    被      告  甲○○○
右列被告因竊盜案件，經檢察官提起公訴（九十年度偵字第二五一○號），本院判決
如左：
      主      文
甲○○○竊盜，處拘役參拾日，如易科罰金以參佰元折算壹日。
      事      實
一、甲○○○曾有二次竊盜前科（分別處罰金三千元及二千元，均未構成累犯），於
    民國九十年一月二十六日晚上七時三十分許，前往位於臺北縣樹林市○○街一一
    六號之「弘亞特賣廣場」時，竟基於為自己不法所有之意圖，徒手竊取店內所有
    之紅牌蜂蜜奶茶四瓶、立頓奶茶冰紅茶五瓶、清境泡沫綠茶三瓶、波蜜多果汁九
    瓶，共二十一瓶飲料，價值合計新台幣（下同）二百三十五元，得手後，未經結
    帳即步出店外，旋為店內人員乙○○發現報警處理，而循線偵悉上情。
二、案經臺北縣警察局樹林分局報請臺灣板橋地方法院檢察署檢察官偵查起訴。
      理      由
一、被告甲○○○經傳喚雖未到庭，惟其右揭竊盜之事實，業據被害人乙○○於警訊
    時指述伊如何遭竊之情節甚詳，而被告於警訊及偵查初訊時原稱其買十二瓶飲料
    ，有付賬，拿三百元找六十元，發票已丟棄云云（見偵查卷第五、十六頁背面）
    ，嗣於偵查中改稱其買六瓶飲料，給付二百元，發票則丟棄在路旁云云（見偵查
    卷第二六頁背面），所述前後不一，已非無疑，況被告係甫步出店外，即經查獲
    報警處理，此據被害人乙○○於警訊時指稱上情明確，被告於警訊及偵查中對此
    亦不否認，則倘被告確已付賬取得發票，應不至無法提出發票，且縱已丟於一旁
    ，亦得馬上尋獲以資憑據，顯見其辯稱已付賬，發票係丟棄在路旁云云，應係事
    後圖卸之詞，尚難採信，此外，復有臺北縣警察局贓物認領保管單一件附於偵查
    卷可稽。本件事證已臻明確，被告犯行堪予認定。
二、被告意圖為自己不法之所有，而竊取他人之動產，核係犯刑法第三百二十條第一
    項之竊盜罪。爰審酌被告已有二次竊盜紀錄，仍不知悔改，與其犯罪手段、所生
    危害、所竊財物之價值尚非甚鉅及其他一切情狀，量處如主文所示之刑，並諭知
    易科罰金之折算標準，以示懲儆。
三、被告經合法傳喚無正當理由不到庭，本院認其所犯之罪係應處拘役之案件，爰不
    待其陳述逕行判決。
據上論斷，應依刑事訴訟法第二百九十九條第一項前段、第三百零六條，刑法第三百
二十條第一項、第四十一條第一項，罰金罰鍰提高標準條例第二條，判決如主文。
本案經檢察官謝岳龍到庭執行職務。
中      華      民      國        九十      年    四    月      九      日
                                      臺灣板橋地方法院刑事第一庭
                                          法  官  邱 靜 琪
右正本證明與原本無異。
如不服本判決，應於判決送達後十日內向本院提出上訴狀 (應附繕本) ，上訴於臺灣
高等法院。
                                          書記官    劉日賓
中      華      民      國        九十      年    四    月      十      日
附錄本案論罪科刑法條全文：
刑法第三百二十條
意圖為自己或第三人不法之所有，而竊取他人之動產者，為竊盜罪，處五年以下有期
徒刑、拘役或五百元以下罰金。
意圖為自己或第三人不法利益，而竊佔他人之不動產者，依前項之規定處斷。
前二項之未遂犯罰之。


司法院資訊處製作；財團法人民間司法改革基金會備份。
